臺灣臺南地方法院民事裁定              100年度聲字第170號
聲  請  人  黃道福
代  理  人  戴嘉育
上列聲請人聲請變更財團法人臺南神學院基金會捐助章程，本院
裁定如下：
    主  文
財團法人臺南神學院基金會所修訂如附件所示之捐助章程，關於
修正條文第一條、第三條、第四條、第六條、第十一條至第十五
條、第十七條至第二十二條，准予變更如附件捐助章程修正條文
對照表所示。
其餘聲請駁回。
聲請程序費用新臺幣壹仟元由聲請人負擔。
    理  由
一、按財團之組織及其管理方法，由捐助人以捐助章程或遺囑定
    之。捐助章程或遺囑所定之組織不完全，或重要之管理方法
    不具備者，法院得因主管機關、檢察官或利害關係人之聲請
    ，為必要之處分；又為維持財團之目的或保存其財產，法院
    得因捐助人、董事、主管機關、檢察官或利害關係人之聲請
    ，變更其組織。民法第62條、第63條定有明文。
二、本件聲請意旨略以：聲請人為財團法人臺南神學院基金會（
    下稱臺南神學院）之董事長，該財團法人前於民國87年12月
    3 日經臺南市政府核准設立，並經本院准予登記，發給法人
    登記證書在案。茲因該財團法人因應業務需要，業經第4 屆
    董事會第4 次會議決議變更捐助章程為如附件捐助章程修正
    條文對照表所示，爰依民法第62條、第63條之規定，聲請准
    予變更捐助章程為如附件捐助章程修正條文對照表所示等語
    。
三、經查，聲請人主張之事實，業據其提出法人登記證書、臺南
    神學會第4 屆董事會第4 次會議議錄、董事簽到表、修正前
    捐助章程、捐助章程修正條文對照表等影本各1 份為證，固
    堪信為真正。惟查，經本院將前開捐助章程修正條文對照表
    送請主管機關即臺南市政府民政局，徵詢其意見，臺南市政
    府民政局函覆略以：(1)修正後捐助章程第7 條、第8 條、第
    9 條、第10條、第16條、第24條及第25條均有記載「總會」
    ，從第8 條之說明欄得知「總會」係指「臺灣基督長老教會
    總會」，為免章程條文意涵模糊不清，日後產生爭議，建請
    第7 條條文前段修正為：本法人設置董事會由臺灣基督長老
    教會總會（以下簡稱總會）監督……；(2)修正後捐助章程第
    7 條中記載「…其中校友會代表2 名，…」，校友會之意涵
    為何，建請明文，以杜爭議；(3)修正後捐助章程第23條中記
    載「…由院方向董事會核備之」，惟無法由章程明白該「院
    方」之組織為何，此有臺南市政府民政局100 年8 月3 日南
    市民宗字第1000572699號函在卷可稽。本院審酌聲請人聲請
    變更捐助章程第1 條、第3 條、第4 條、第6 條、第11條至
    第15條、第17條至第22條為如附件捐助章程修正條文對照表
    所示部分，核與財團法人之設立精神並不違背，且與民法有
    關法人之規定亦無抵觸，認聲請人聲請變更此部分之捐助章
    程，核無不合，應予准許；至聲請人聲請變更捐助章程第7
    條至第10條、第16條、第23條至第25條為如附件捐助章程修
    正條文對照表所示部分，因修正後條文之文義模糊不清，如
    許其變更，有使臺南神學院因捐助章程規定不清，以致組織
    不完全或重要之管理方法不具備之可能，自不應准許。
四、依非訟事件法第21條第1 項前段、第24條第1 項，裁定如主
    文。
中    華    民    國  100     年    8     月    31    日
                  民事第三庭  法  官  伍逸康
以上正本係照原本作成。
如對本裁定抗告須於裁定送達後10日內向本院提出抗告狀，並應
繳納抗告費新臺幣1,000元整。
中    華    民    國   100    年    8     月    31    日
                              書記官  盧昱蓁